臺灣苗栗地方法院刑事判決　　　　　　　100年度訴字第168號
公　訴　人　臺灣苗栗地方法院檢察署檢察官
被　　　告　賴品嘉
選任辯護人　徐正安律師
上列被告因違反毒品危害防制條例案件，經檢察官提起公訴（10
0 年度偵字第502 號）及移送併辦（100 年度偵字第1790號），
本院判決如下：
    主  文
賴品嘉犯如附表所示各罪，各處如附表所示之刑（含主刑及從刑
）。主刑部分應執行有期徒刑拾伍年陸月，從刑部分併執行之。
    事  實
一、賴品嘉明知海洛因、安非他命分別為毒品危害防制條例第2
    條第1 項第1 款、第2 款所列管之第一級、第二級毒品，依
    法不得販賣，竟仍意圖營利，以其持用之0000-000000 號、
    0000-000000 號行動電話供聯絡毒品交易之用，於附表所示
    之時間、地點（其中編號1 之交易地點，起訴書誤載為陳盛
    良住處附近，業經公訴檢察官當庭更正為陳盛良住處附近的
    土地公廟），分別販賣海洛因、安非他命予陳盛良、黃蘭雲
    及傅慧平等人（詳細販賣毒品種類、數量及金額均詳如附表
    所示）。嗣經警依法對賴品嘉所持用之行動電話實施通訊監
    察，並於民國100 年1 月13日上午10時30分許，持本院核發
    之搜索票及臺灣苗栗地方法院檢察署檢察官核發之拘票，前
    往賴品嘉位在苗栗縣頭屋鄉○○街37巷10號之住處執行搜索
    ，並拘提賴品嘉到案後而查獲上情。
二、案經苗栗縣警察局移送臺灣苗栗地方法院檢察署檢察官偵查
    起訴。
    理  由
壹、證據能力部分
一、按被告以外之人於偵查中向檢察官所為陳述，除顯有不可信
    之情況者外，得為證據，刑事訴訟法第159 條之1 第2 項定
    有明文。偵查中對被告以外之人（包括證人、鑑定人、告訴
    人、被害人及共同被告等）所為之偵查筆錄，或被告以外之
    人向檢察官所提之書面陳述，性質上均屬傳聞證據。惟現階
    段刑事訴訟法規定檢察官代表國家偵查犯罪、實施公訴，依
    法其有訊問被告、證人及鑑定人之權，證人、鑑定人且須具
    結，而實務運作時，檢察官偵查中向被告以外之人所取得之
    陳述，原則上均能遵守法律規定，不致違法取供，其可信度
    極高，職是，被告以外之人前於偵查中已具結而為證述，除
    反對該項供述得具有證據能力之一方，已釋明「顯有不可信
    之情況」之理由外，不宜以該證人未能於審判中接受他造之
    反對詰問為由，即遽指該證人於偵查中之陳述不具證據能力
    。且所謂不可信之情況，法院應審酌被告以外之人於陳述時
    之外在環境及情況，例如：陳述時之心理狀況、有無受到外
    力干擾等，以為判斷之依據。從而，證人陳盛良、黃蘭雲、
    傅慧平等人經檢察官訊問時，係以證人之身分陳述，經告以
    具結義務及偽證處罰後，於命證人朗讀結文後具結，其係於
    負擔偽證罪之處罰心理下證述，並以具結擔保其供述之真實
    性，又無受其他不當外力干擾之情形，依上揭說明，其於偵
    查中之證言，自具有證據能力，依刑事訴訟法第159 條之1
    第2 項之規定，得為證據。
二、國家基於犯罪偵查之目的，對被告或犯罪嫌疑人進行通訊監
    察，乃係以監控與過濾受監察人通訊內容之方式，蒐集對其
    有關之紀錄，並將該紀錄予以查扣，作為認定犯罪與否之證
    據，屬於刑事訴訟上強制處分之一種，而監聽係通訊保障及
    監察法第13條第1 項所定通訊監察方法之一，司法警察機關
    依法定程序執行監聽取得之錄音，係以錄音設備之機械作用
    ，真實保存當時通訊之內容，如通訊一方為受監察人，司法
    警察在監聽中蒐集所得之通訊者對話，若其通話本身即係被
    告進行犯罪中構成犯罪事實之部分內容，則依前開說明，自
    與所謂「審判外之陳述」無涉，應不受傳聞法則之規範，當
    然具有證據能力。至司法警察依據監聽錄音結果予以翻譯而
    製作之監聽（或稱通訊監察）譯文，屬於文書證據之一種，
    於被告或訴訟關係人對其譯文之真實性發生爭執或有所懷疑
    時，法院固應依刑事訴訟法第165 條之1 第2 項規定，以適
    當之設備，顯示該監聽錄音帶之聲音，以踐行調查證據之程
    序，俾確認該錄音聲音是否為通訊者本人及其內容與監聽譯
    文之記載是否相符；或傳喚該通訊者；或依其他法定程序，
    為證據調查。倘被告或訴訟關係人對該通訊監察譯文之真實
    性並不爭執，即無勘驗辨認其錄音聲音之調查必要性，法院
    於審判期日如已踐行提示監聽譯文供當事人辨認或告以要旨
    ，使其表示意見等程序並為辯論者，其所為之訴訟程序即無
    不合（最高法院97年度臺上字第561 號、98年度臺上字第40
    17號判決意旨參照）。經查，本案起訴書所引之通訊監察譯
    文，係經本院核發通訊監察書予以監聽錄音所製作，監聽電
    話為被告販毒時所持用之行動電話，此有本院99年8 月17日
    核發之99年聲監字第000263號（其期間自99年8 月18日10時
    起至同年9 月16日10時止）通訊監察書在卷可稽（100 年度
    偵字第502 號卷〈下稱偵查卷〉第143 至144 頁），係依法
    所為之監聽。且本案通訊監察譯文業經本院於審理中提示予
    被告及其辯護人表示意見，而被告及其辯護人於法院調查證
    據時復不爭執該證據能力（本院100 年度訴字第168 號卷〈
    下稱本院卷〉第42、50頁），另經本院審酌電話監聽侵害被
    告權益之種類及輕重、對於被告訴訟上防禦不利益之程度、
    犯罪所生之危害或實害等情形，兼顧人權保障及公共利益之
    均衡維護，亦認本件此部分電話監聽合於比例原則，是認應
    具有證據能力。
三、次按被告以外之人於審判外之言詞或書面陳述，除法律有規
    定者外，不得作為證據。復按被告以外之人於審判外之陳述
    ，雖不符合同法第159 條之1 至第159 條之4 之規定，但經
    當事人於審判程序同意作為證據，法院審酌該言詞陳述或書
    面陳述作成時之情況，認為適當者，亦得為證據；當事人、
    代理人或辯護人於法院調查證據時，知有第159 條第1 項不
    得為證據之情形，而未於言詞辯論終結前聲明異議者，視為
    有前項之同意，刑事訴訟法第159 條第1 項及第159 條之5
    分別定有明文。次查傳聞法則之重要理論依據，在於傳聞證
    據未經當事人之反對詰問予以核實，乃予排斥，惟若當事人
    已放棄對原供述人之反對詰問權，於法院審判時表明同意該
    等傳聞證據可作為證據，或傳聞證據之情形，而未於言詞辯
    論終結前聲明異議者，基於證據資料愈豐富，愈有助於真實
    發現之理念，並貫徹刑事訴訟法修法加重當事人進行主義之
    精神，確認當事人對於證據能力有處分權之制度，傳聞證據
    經當事人同意作為證據，法院認為適當者，亦得為證據。經
    查：本院認定事實所引用之下列其他證據，雖有屬傳聞證據
    ，惟均經當事人於本院準備程序中表示對於各該證據之證據
    能力均不爭執（本院卷第42頁），另經本院於審理中一一踐
    行「告以要旨」程序，當事人於知悉上開證據係審判外陳述
    之情形下，對於各該證據亦均表示「沒有意見」（本院卷第
    50至51頁），且迄至言詞辯論終結前未再聲明異議，本院審
    酌此等證據資料製作時之情況，尚無違法不當及證明力明顯
    過低之瑕疵，認為以之作為證據應屬適當，故揆諸前開規定
    ，應認均具有證據能力。
貳、實體部分
一、上開犯罪事實，業據被告賴品嘉於本院準備程序及審理中均
    坦承不諱（本院卷第41、53頁），核與證人即向被告購買海
    洛因、安非他命之陳盛良、黃蘭雲及傅慧平於警詢、偵查中
    之證述情節均相符（偵查卷第40至43、53至58、63至68、98
    至102 、105 至109 、112 至114 、116 至117 頁），復有
    上開各該證人持用其行動電話分別與被告使用之行動電話聯
    絡購買海洛因、安非他命之通訊監察譯文在卷可稽（偵查卷
    第51、60、72至73頁），足見被告出於任意性之自白與事實
    相符，應可採信。又由上述通訊監察譯文可知，被告與證人
    陳盛良、黃蘭雲及傅慧平係先以電話聯絡後，再為海洛因、
    安非他命之交易，是以證人陳盛良、黃蘭雲及傅慧平向被告
    購買海洛因、安非他命之時點，自應認係附表所示各該日期
    被告與證人陳盛良、黃蘭雲及傅慧平通話時間後之某時點，
    故起訴書就此部分犯罪時間之記載，應逕予更正如附表所示
    。
二、另參之毒品危害防制條例所定之販賣毒品罪，固以行為人有
    營利之目的，而販入或賣出毒品，抑或二者兼而有之者為其
    構成要件，其所稱「營利」，本非限於現實金錢之授受以賺
    取價差一端，倘行為人販入或賣出毒品，主觀上係出於為自
    己計算而獲取利益之意思，客觀上無論係採偷斤減兩、降低
    品質（如自行摻入添加物，用以降低毒品純度）等方式，縱
    其間未有價格上之差距，然行為人既藉此販賣行為以獲取利
    益，仍應謂與販賣之要件無悖。本案被告係基於營利之犯意
    出售第一、二級毒品海洛因、安非他命，業經其供承不諱，
    已如前述，而毒品戕害國民身心健康，危害匪淺，向為政府
    厲法查緝之目標，況衡諸被告與證人陳盛良等人間俱無至親
    好友關係等情，苟無利得，被告豈有甘冒遭查緝法辦重刑之
    風險，而平白無端從事販賣海洛因、安非他命之理？是以被
    告顯有藉各該次交易海洛因、安非他命行為從中取利之意圖
    及事實，要無疑義。
三、綜上所述，足認被告出於任意性之自白與事實相符，本案事
    證明確，其犯行堪以認定，應依法論科。
四、論罪科刑
（一）按海洛因、安非他命分屬毒品危害防制條例第2 條第2 項
      第1 款、第2 款所定之第一級毒品、第二級毒品，依法不
      得販賣。核被告賴品嘉如附表編號1 、2 所為，均係犯毒
      品危害防制第4 條第1 項、第2 項之販賣第一級、第二級
      毒品罪；如附表編號3 、4 所為，均係犯毒品危害防制條
      例第4 條第1 項之販賣第一級毒品罪。被告於附表編號1
      、2 所載時、地，同時販賣第一級毒品海洛因及第二級毒
      品安非他命，係以一行為而同時觸犯販賣第一級、第二級
      毒品罪，為想像競合犯，應依刑法第55條前段之規定，均
      從一重之販賣第一級毒品罪處斷。
（二）又刑法於94年2 月2 日修正公佈，於95年7 月1 日起施行
      ，基於刑罰公平原則之考量，杜絕僥倖之犯罪心理，並避
      免易致鼓勵犯罪之誤解，修正後刑法已刪除第56條連續犯
      之規定，行為人反覆實行之犯罪行為茍係在刑法修正施行
      後者，因法律之修正已生阻斷連續犯之法律效果，除認應
      合於接續犯、繼續犯、集合犯等實質上一罪關係而以一罪
      論處外，基於一罪一罰之刑罰公平性，自應併合處罰；所
      謂「集合犯」，係指立法者所制定之犯罪構成要件中，本
      即預定有數個同種類行為而反覆實行之犯罪而言，故是否
      集合犯之判斷，客觀上自應斟酌法律規範之本來意涵、實
      現該犯罪目的之必要手段、社會生活經驗中該犯罪必然反
      覆實行之常態及社會通念等，主觀上則視其反覆實施之行
      為是否出於行為人之一個犯意，並秉持刑罰公平原則，加
      以判斷之，而行為人多次販毒品之行為，未必皆出於行為
      人之一個犯意決定，故販賣毒品之罪，難認係集合犯之罪
      。又依刑法第56條修正理由之說明，謂「對繼續犯同一罪
      名之罪者，均適用連續犯之規定論處，不無鼓勵犯罪之嫌
      ，亦使國家刑罰權之行使發生不合理之現象」、「基於連
      續犯原為數罪之本質及刑罰公平原則之考量，爰刪除有關
      連續犯之規定」等語，即係將本應各自獨立評價之數罪，
      回歸本來就應賦予複數法律效果之原貌，因此，就刑法修
      正施行後多次販賣毒品之犯行，採一罪一罰，始符合立法
      本旨（最高法院96年度臺上字第7052號判決意旨參照）。
      從而，本案被告所為如附表所示各次販賣毒品之犯行，販
      售對象不同，犯罪時間、空間亦有所間隔，故認其所為，
      犯意個別，行為互殊，應予分論併罰。
（三）相關減刑規定之適用
   1、按毒品危害防制條例第17條第1 項規定：「犯第四條至第
      八條、第十條或第十一條之罪，供出毒品來源，因而查獲
      其他正犯或共犯者，減輕或免除其刑」，故被告雖已供出
      毒品來源，仍須偵查機關因其供述而查獲其他正犯或共犯
      者，始應依該規定減輕或免除其刑，雖供出毒品來源，惟
      檢警機關並未因其供述而查獲，則法院未依上述規定減輕
      或免除其刑，於法尚無不合（最高法院99年臺上字第4785
      號判決意旨參照）。查本件被告於偵查中固曾供稱：陳盛
      良等3 人透過伊向羅大為購買毒品等語（見偵查卷第84頁
      ），於本院100 年度聲羈字第11號羈押庭審理時供承：伊
      的毒品來源是稱呼叫「哥哥」的人，伊知道有個上游叫羅
      大為，伊透過「哥哥」去跟羅大為拿毒品等語（見偵查卷
      第91頁）。被告雖曾供述毒品來源，然檢察官並未據此而
      查獲其他正犯或共犯等情，業經本院函詢臺灣苗栗地方法
      院檢察署，該署函覆：本件目前並未查獲被告毒品上源等
      語，此有該署100 年3 月16日苗檢秀荒100 偵502 字第05
      442 號函在卷足稽（見本院卷第17頁），復查無其他積極
      證據證明確有因被告供出毒品來源而查獲其他正犯或共犯
      之情事，是本件被告犯行並無毒品危害防制條例第17條第
      1 項減輕其刑之適用。
   2、次按毒品危害防制條例第17條第2 項減刑規定之適用，係
      指偵查及審判中均有自白而言。而所謂自白乃對自己之犯
      罪事實全部或主要部分為肯定供述之意（最高法院99年度
      臺上字第110 號判決意旨參照）。查被告於本件4 次犯行
      均論以販賣第一級毒品之罪名，而其於偵查中並未自白販
      賣第一級毒品之犯行，其雖於偵查中承認有販賣第二級毒
      品之犯行（偵查卷第84至85頁），及於本院100 年度聲羈
      字第11號羈押庭審理時，坦認有販賣第二級毒品予證人黃
      蘭雲之犯行（偵查卷第90頁背面至91頁），而被告於附表
      編號1 、2 部分所犯固亦有販賣第二級毒品之犯行，惟其
      亦同時有販賣第一級毒品之犯行，為想像競合犯，已從一
      重論以販賣第一級毒品罪，已如上述，則被告既僅就所犯
      較輕罪名之販賣第二級毒品罪於偵審自白，而未就同時販
      賣第一級毒品罪之較重罪名於偵查中自白，此部分自仍不
      符合毒品危害防制條例第17條第2 項之減刑要件，附此敘
      明。
   3、復按刑之量定，為求個案裁判之妥當性，法律固賦予法院
      裁量權，但此項裁量權之行使，除應依刑法第57條規定，
      審酌行為人及其行為等一切情狀，為整體之評價，並應顧
      及比例原則與平等原則，使罪刑均衡，輕重得宜，以契合
      社會之法律感情。又刑法第59條規定犯罪之情狀顯可憫恕
      者，得酌量減輕其刑，其所謂「犯罪之情狀」，與同法第
      57條規定科刑時應審酌之一切情狀，並非有截然不同之領
      域，於裁判上酌減其刑時，應就犯罪一切情狀（包括第57
      條所列舉之10款事項），予以全盤考量，審酌其犯罪有無
      可憫恕之事由，即有無特殊之原因與環境，在客觀上足以
      引起一般同情，以及宣告法定低度刑，是否猶嫌過重等等
      ，以為判斷（最高法院95年度臺上字第6157號判決意旨參
      照）。而毒品危害防制條例第4 條第1 項規定之法定刑為
      「死刑或無期徒刑」，刑度極重，然同為販賣第一級毒品
      之人，其原因動機不一，犯罪情節未必盡同，或有大盤毒
      梟者，亦有中、小盤之分，其販賣為所造成危害社會之程
      度自屬有異，法律科處此類犯罪，所設之法定最低本刑卻
      不可謂不重，為達懲儆被告，並可達防衛社會之目的者，
      自非不可依客觀之犯行與主觀之惡性二者加以考量其情狀
      ，是否有可憫恕之處，適用刑法第59條之規定酌量減輕其
      刑，期使個案裁判之量刑，能斟酌至當，符合比例原則。
      本案被告藉販賣毒品圖利，所為罪質及惡性固然非輕，惟
      被告年紀尚輕，且無前科紀錄，素行良好，有臺灣高等法
      院被告前案紀錄表1 紙在卷可稽。被告犯後已於本院審理
      中坦認犯罪，尚有悔改之心，又其販賣毒品之時間尚短，
      其4 次販賣毒品犯行，實際所得金額為42,500元，所生危
      害及所獲利益，與一般販毒者動輒販賣上百、上千公克之
      中、大盤商相比，惡性顯然較輕。倘不問被告販賣毒品之
      數量及獲利，一律處以法定刑最低本刑無期徒刑，無異鼓
      勵販毒之人，從事大量毒品之販賣，顯非毒品危害防制條
      例遏止毒品氾濫之立法本旨。從而，本院認被告所犯之販
      賣第一級毒品罪，其情狀在客觀上足以引起一般同情，縱
      予以宣告法定最低刑度之無期徒刑，猶嫌過重且失之苛酷
      ，爰依刑法第59條規定，酌量減輕其刑。
（四）量刑理由之說明
      爰審酌被告明知海洛因、安非他命均係屬戕害人身心之毒
      品，竟為貪圖不法利益，鋌而走險予以販賣他人施用，危
      害社會治安及國民健康甚鉅，且販賣毒品為世界各國戮力
      查緝之萬國公罪，海洛因、安非他命足以使施用者導致精
      神障礙、性格異常，甚至造成生命危險之生理成癮性及心
      理依賴性，本不宜輕縱；惟念及被告無前科紀錄，素行良
      好，已如前述，且其於本院審理時坦承全部犯行，尚能懸
      崖勒馬、知所悔悟，並節省有限之調查資源，兼考量本案
      販賣毒品之數量與所得尚非至鉅，與一般大毒梟相較，其
      犯罪情節尚非惡劣嚴重，暨其生活狀況、品行、智識程度
      為高職畢業、犯罪之動機、目的、手段、所生危害等一切
      情狀，爰分別量處如附表「宣告刑」欄所示之刑（含主刑
      及從刑），並定其應執行之刑，以示懲儆，並符罪刑相當
      原則。
（五）沒收部分
   1、按犯毒品危害防制條例第4 條之罪者，其供犯罪所用或因
      犯罪所得之財物，均沒收之，如全部或一部不能沒收時，
      追徵其價額或以其財產抵償之，毒品危害防制條例第19條
      第1 項定有明文。該條係採義務沒收主義，且金錢為代替
      物，重在兌換價值，而不在原物，自難拘泥於沒收原物之
      理論，認沒收販賣毒品所得之金錢，以當場查獲扣押者為
      限，苟能證明其為販賣毒品所得之金錢，均應予以沒收（
      最高法院92年度臺上字第5227號判決意旨參照）。又犯罪
      所得之財物，不能與正常營利事業計算營利所得之情形相
      提並論，蓋所稱因犯罪所得之財物，乃指犯罪行為所直接
      取得而法律上無第三人得主張權利之一切財物而言，故販
      賣毒品所得之財物如依法諭知沒收時，舉凡販賣毒品所得
      之財物，不問其中何部分屬於成本，何部分屬於犯罪之利
      得，均應予以沒收，非僅限於所賺取之差價部分，如此始
      符立法之本旨（最高法院98年度臺上字第3081號判決意旨
      參照）。故被告先後出售海洛因、安非他命予如附表所示
      之人，其犯罪所得總計42,500元，不分成本或其獲利之部
      分，均為被告犯毒品危害防制條例第4 條之罪所得之財物
      ，縱非屬當場所扣案者，仍應依毒品危害防制條例第19條
      第1 項規定諭知沒收，如全部或一部不能沒收時，以其財
      產抵償之。
   2、按行動電話服務需以晶片卡（即SIM 卡）為使用介面，因
      此電信公司於出租行動電話門號予消費者使用時，即同時
      附帶提供晶片卡作為消費者門號使用之介面，又電信公司
      於接受消費者申辦門號，並將該門號開通上線時，通常亦
      將該晶片卡之所有權移轉歸消費者（最高法院97年度臺上
      字第3890號判決及司法院97年5 月6 日院臺廳刑一字第09
      70009760號函要旨參照）。查本案被告所使用之門號為00
      00-000000 號、0000-000000 號行動電話（廠牌三星，含
      SIM 卡各1 張），係其所有供聯絡販賣毒品所使用之工具
      ，業經被告供承在卷（本院卷第53頁），是上開行動電話
      2 支（含SIM 卡各1 張），均應依毒品危害防制條例第19
      條第1 項之規定，於附表所示販賣第一級毒品罪刑項下宣
      告沒收，而該等手機因未經扣案，自有不能沒收之虞，故
      另依同條項之規定諭知如不能沒收時，追徵其價額（最高
      法院99年度第5 次刑事庭會議(二)決議意旨參照）。
五、應適用之法條
（一）刑事訴訟法第299 條第1 項前段。
（二）毒品危害防制條例第4 條第1 項、第2 項、第19條第1 項
      。
（三）刑法第11條、第55條、第51條第5 款、第59條。
本案經檢察官黃俊鳴到庭執行職務。
中    華    民    國   100    年     5    月     4    日
                  刑事第二庭  審判長法  官  楊清益
                                    法  官  蔡志宏
                                    法  官  魏宏安
以上正本證明與原本無異。
如不服本判決應於收受判決後10日內向本院提出上訴書狀，並應
敘述具體理由。其未敘述上訴理由者，應於上訴期間屆滿後20日
內向本院補提理由書( 均須按他造當事人之人數附繕本) 「切勿
逕送上級法院」。告訴人或被害人如對本判決不服者，應具備理
由請求檢察官上訴，其上訴期間之計算係以檢察官收受判決正本
之日期為準。
                                    書記官  張玉楓
中    華    民    國   100    年    5     月    4     日
附表：
 ┌──┬───┬────┬─────────┬─────┬─────────┐
 │編號│對象  │交易時間│交易地點及方式    │毒品種類及│宣告刑（含主刑及從│
 │    │      │（民國）│                  │金額（新臺│刑）              │
 │    │      │        │                  │幣）      │                  │
 ├──┼───┼────┼─────────┼─────┼─────────┤
 │ 1  │陳盛良│99年8 月│陳盛良以其0000-000│購買第一級│販賣第一級毒品，處│
 │    │      │3 日晚上│935 號行動電話撥打│毒品海洛因│有期徒刑拾伍年貳月│
 │    │      │11時21分│被告之0000-000000 │及第二級毒│。未扣案門號0930-0│
 │    │      │許後當日│號行動電話聯絡購買│品安非他命│90074 號行動電話壹│
 │    │      │之不詳時│毒品，由被告將毒品│共15小包，│具（廠牌三星，含SI│
 │    │      │間（偵查│放置在苗栗縣竹南鎮│共計15,000│M 卡壹張）沒收，如│
 │    │      │卷第51頁│中英里3 鄰公地38號│元。      │全部或一部不能沒收│
 │    │      │）      │陳盛良住處附近的土│          │時，追徵其價額；未│
 │    │      │        │地公廟內，陳盛良再│          │扣案因販賣第一、二│
 │    │      │        │前往取走。        │          │級毒品所得新臺幣壹│
 │    │      │        │                  │          │萬伍仟元沒收，如全│
 │    │      │        │                  │          │部或一部不能沒收時│
 │    │      │        │                  │          │，以其財產抵償之。│
 ├──┼───┼────┼─────────┼─────┼─────────┤
 │ 2  │黃蘭雲│99年8 月│黃雲蘭以其0000-000│購買第一級│販賣第一級毒品，處│
 │    │      │25日晚上│736 號行動電話撥打│毒品海洛因│有期徒刑拾伍年貳月│
 │    │      │10時9 分│被告之0000-000000 │（約1 錢）│。未扣案門號0989-0│
 │    │      │許後當日│號行動電話聯絡購買│及第二級毒│86746 號行動電話壹│
 │    │      │之不詳時│毒品，並在苗栗縣苗│品安非他命│具（廠牌三星，含SI│
 │    │      │間（偵查│栗市○○路模型飛機│（約4 公克│M 卡壹張）沒收，如│
 │    │      │卷第60頁│場交易。          │）共計23,5│全部或一部不能沒收│
 │    │      │）      │                  │00元。    │時，追徵其價額；未│
 │    │      │        │                  │          │扣案因販賣第一、二│
 │    │      │        │                  │          │毒品所得新臺幣貳萬│
 │    │      │        │                  │          │參仟伍佰元沒收，如│
 │    │      │        │                  │          │全部或一部不能沒收│
 │    │      │        │                  │          │時，以其財產抵償之│
 │    │      │        │                  │          │。                │
 ├──┼───┼────┼─────────┼─────┼─────────┤
 │ 3  │傅慧平│99年8 月│傅慧平以0000-00000│購買第一級│販賣第一級毒品，處│
 │    │      │23日晚上│0 號行動電話撥打被│毒品海洛因│有期徒刑拾伍年。未│
 │    │      │8 時0 分│告之0000-000000 號│（約0.4 公│扣案門號0000-00000│
 │    │      │許後當日│行動電話聯絡購買毒│克），共計│6 號行動電話壹具（│
 │    │      │之不詳時│品，並於苗栗縣銅鑼│2,000元。 │廠牌三星，含SIM 卡│
 │    │      │間（偵查│鄉中平村5 鄰中平76│          │壹張）沒收，如全部│
 │    │      │卷第72頁│號傅慧平住處附近交│          │或一部不能沒收時，│
 │    │      │）      │易。              │          │追徵其價額；未扣案│
 │    │      │        │                  │          │因販賣第一級毒品所│
 │    │      │        │                  │          │得新臺幣貳仟元沒收│
 │    │      │        │                  │          │，如全部或一部不能│
 │    │      │        │                  │          │沒收時，以其財產抵│
 │    │      │        │                  │          │償之。            │
 ├──┼───┼────┼─────────┼─────┼─────────┤
 │ 4  │傅慧平│99年8 月│傅慧平以0000-00000│購買第一級│販賣第一級毒品，處│
 │    │      │29日晚上│6 號行動電話撥打被│毒品海洛因│有期徒刑拾伍年。未│
 │    │      │10時27分│告之0000-000000 號│（約0.4 公│扣案門號0000-00000│
 │    │      │許後當日│行動電話聯絡購買毒│克），共計│6 號行動電話壹具（│
 │    │      │之不詳時│品，並於苗栗縣銅鑼│2,000元。 │廠牌三星，含SIM 卡│
 │    │      │間（偵查│鄉中平村5 鄰中平76│          │壹張）沒收，如全部│
 │    │      │卷第73頁│號傅慧平住處附近交│          │或一部不能沒收時，│
 │    │      │）      │易。              │          │追徵其價額；未扣案│
 │    │      │        │                  │          │因販賣第一級毒品所│
 │    │      │        │                  │          │得新臺幣貳仟元沒收│
 │    │      │        │                  │          │，如全部或一部不能│
 │    │      │        │                  │          │沒收時，以其財產抵│
 │    │      │        │                  │          │償之。            │
 └──┴───┴────┴─────────┴─────┴─────────┘
附錄本案論罪之法條全文：
毒品危害防制條例第4條第1項、第2項
製造、運輸、販賣第一級毒品者，處死刑或無期徒刑；處無期徒
刑者，得併科新臺幣 2 千萬元以下罰金。
製造、運輸、販賣第二級毒品者，處無期徒刑或 7 年以上有期
徒刑，得併科新臺幣 1 千萬元以下罰金。